臺灣臺東地方法院刑事裁定
111年度聲字第83號
                                       111年度聲字第95號
聲  請  人  
即  被  告  陳枝億



上列聲請人即被告因家庭暴力罪之恐嚇案件（111年度偵字第588
號；111年度易字第35號），聲請具保停止羈押，本院裁定如下
：
    主  文
甲○○於繳納新臺幣貳萬元之保證金後，准予停止羈押，並應自停
止羈押後，於每週三、六之晚間六時前，至臺東縣警察局成功分
局長濱分駐所報到，且不得對張若婷實施家庭暴力及為騷擾之聯
絡行為。
    理  由
一、聲請意旨略以：聲請人即被告甲○○於偵查及本院訊問時，均
    坦承犯行，且據以陳述其他犯行，不能因此逕自推認其有反
    覆實施之虞，請求給予聲請人一次認錯的機會，也保證不會
    再有對告訴人張若婷有任何的傷害，被告也會全力的配合法
    院的訴訟程序，羈押期間也深感悔悟，且家中尚有年邁之父
    親及兒子要照顧；另於111年3月17日父親接見時告知爺爺已
    經去世，希望能讓被告返家處理奔喪事宜等語。
二、按被告及得為其輔佐之人或辯護人，得隨時具保向法院聲請
    停止羈押；羈押之被告，得不命具保而限制其住居，停止羈
    押，刑事訴訟法第110條第1項、第116條定有明文。次按法
    院許可停止羈押時，經審酌人權保障及公共利益之均衡維護
    ，認有必要者，得定相當期間，命被告應遵守下列事項：「
    一、定期向法院、檢察官或指定之機關報到」，刑事訴訟法
    第第116條之2第1項第1款亦定有明文。又家庭暴力防治法第
    31條第1項規定：「家庭暴力罪或違反保護令罪之被告經檢
    察官或法院訊問後，認無羈押之必要，而命具保、責付、限
    制住居或釋放者，對被害人、目睹家庭暴力兒童及少年或其
    特定家庭成員得附下列一款或數款條件命被告遵守：一、禁
    止實施家庭暴力。二、禁止為騷擾、接觸、跟蹤、通話、通
    信或其他非必要之聯絡行為。三、遷出住居所。四、命相對
    人遠離其住居所、學校、工作場所或其他經常出入之特定場
    所特定距離。五、其他保護安全之事項」；而第31條及前條
    第1項規定，於羈押中之被告，經法院裁定停止羈押者，準
    用之，家庭暴力防治法第33條第1項亦有明文規定。
三、經查，本案被告因家庭暴力罪之恐嚇案件，由檢察官提起公
    訴，經本院訊問後，認其涉犯起訴書所載家庭暴力罪之恐嚇
    罪嫌，犯罪嫌疑重大，且由告訴人之指述及本案卷證資料顯
    示，被告先前應有多次實施家庭暴力之行為，足見其情緒控
    管不佳，被告過往與告訴人同居一處，不能排除被告後續仍
    可能對告訴人暴力相向，有事實足認有反覆實施恐嚇犯行之
    虞，且並無其他替代手段防止被告再犯，而認有羈押之必要
    ，由本院於111年年3月8日起羈押3月在案。
四、茲被告以上開情詞向本院聲請具保停止羈押，其於本院審判
    中就被訴事實為有罪之陳述，本院審酌被告對於其所涉之犯
    罪事實均坦承在卷，而恐嚇罪之最重本刑僅有2年，本案並
    於111年3月16日辯論終結，被告於111年1月31日起自偵查中
    即受羈押迄今，已受有相當不利處分，雖被告過往情緒控管
    不佳，顯然缺乏尊重他人之觀念，不能排除將來有再次與告
    訴人發生衝突之可能性，仍有反覆實施恐嚇犯行之虞，羈押
    之原因尚存，然被告嗣經本院以111年度家護字第39號裁定
    核發民事通常保護令，命被告不得對告訴人實施家庭暴力，
    且不得對被害人為騷擾、接觸、跟蹤、通話及通信之聯絡行
    為，有上開保護令及臺東縣警察局成功分局保護令執行紀錄
    表各1份附卷可憑，已非如同過往全無保護令之誡命，而被
    告用以恫嚇之銀色模型槍，經警方嗣後持本院核發之搜索票
    前往搜索，並未查扣，該銀色手槍於被告遭逮捕及羈押之期
    間已不知去向，極可能為擔憂其持有類似物品之家人丟棄，
    已非被告所得掌控，卷內亦無相關證據證明該槍枝具有殺傷
    力，而告訴人前已由警方協助緊急安置，現已搬離與被告先
    前居住之住處，二人已非同居一處，風險性亦已降低，經本
    院警告被告再犯可能遭致之不利處分後，被告並於審判中表
    示如其再犯，為本院再執行羈押，絕無異議，本院考量被告
    之犯後態度、客觀狀況之改變、已為羈押期間之長度、本罪
    之罪質、被告人身自由及被告確實有奔喪返家處理祖父奔喪
    事宜(此有被告111年3月21日聲請狀所提訃聞可證)之權益保
    障，衡酌比例原則，認暫無羈押之必要，如諭知其提出一定
    保證金(將來如有違反本院諭知之條件，得沒入其保證金)，
    並命其嗣後定期向警方報到，應對其有一定拘束力，爰依上
    開規定，准予被告於繳納新臺幣(下同)2萬元之保證金後，
    停止羈押，並命其定期向本院指定之派出所(臺東縣警察局
    成功分局長濱分駐所)報到。另本院為加強告訴人之人身安
    全維護，附加不得對告訴人實施家庭暴力之行為及為騷擾之
    聯絡行為條件。若被告其後有違反上開條件之情事，本院得
    依刑事訴訟法第117條、家庭暴力防治法第33條第2項規定，
    命再執行羈押，絕不寬待，特此嚴重警告被告切莫再犯，併
    此敘明。
五、依刑事訴訟法第116條、第116條之2、第121條第1項，家庭
    暴力防治法第31條第1項，裁定如主文。
中　　華　　民　　國　　111 　年　　3 　　月　　21　　日
                  刑事第二庭  法  官  李承桓
以上正本證明與原本無異。
如不服本裁定，應於裁定送達後5日內向本院提出抗告狀（須附
繕本）。「切勿逕送上級法院」
                              書記官  許惠棋
中　　華　　民　　國　　111 　年　　3 　　月　　21　　日